---
title: "Homework_1"
author: "Victor Soares"
output:
  html_document: default
  pdf_document: default
date: '2022-07-14'
editor_options: 
  markdown: 
    wrap: 72
---

```{r setup, include=FALSE}
knitr::opts_chunk$set(echo = TRUE)
```

```{r install, include=FALSE}
#install.packages('knitr')
#install.packages("rmarkdown")
#install.packages("dplyr")
#install.packages("tidyverse")
#install.packages("caTools1.14")

library(knitr)
library(rmarkdown)
library(dplyr)
#library(tidyverse)
#library(caTools1.14)

setwd("~/Documentos/ufscar/livros/aciepe R")
```

Questôes: 1) Fa¸ca algumas operações matemáticas com os operadores
listados na aula 1. Escolha pelo menos três operadores distintos. Fa¸ca
também 3 combinações distintas entre os operadores.

    5*5
    2^(2)
    log(exp(1))

Fazendo a combinação dos operadores temos:

    5*5^(log(1))
    log(5*2^(4))
    5^(log(5*0.2))

2)  Suponha que um pesquisador tenha criado o pacote chamado Brasil. Que
    comando você utilizaria para instalar tal pacote? Que comando você
    utilizaria para carregar tal pacote? Suponha que dentro deste pacote
    Brasil tenha a função SP. Como você acabou de instalar este pacote,
    ainda não está familiarizado com os termos desta nova função. De que
    forma você poderia descobrir como utilizar este comando dentro do R?
    E fora do R?(Você pode fazer uma pesquisa para responder essa
    questão).

resp: usaria o install.packages("Brasil") e o library(Brasil) para
carrega-lo, podemos descobrir o que os pacotes fazem dentro do R
utilizando o comando help(package = 'Brasil') ou procurando no site do
proprio pacote na internet.

3)  Como é possível criar um chunk de código no R markdown? Quais as
    opções para usar knit? (Faça uma pesquisa para responder essa
    questão, ou use o card Rmarkdown disponibilizado no AVA - Moodle).

resp: se utiliza um chuck escrevendo o codigo entre (\`\`\`) três
apostrofes no inicio e no final

4)  Teste qual a diferença entre criar um vetor usando a função c() e
    c("").

<!-- -->

    v1=c(1,2,3)
    v2=c("1""2""3")
    v1
    v2

5)  Crie um vetor de todos números inteiros maiores do que 1 e menores
    do que 1000. Em seguida, crie um vetor com as mesmas
    características, contendo apenas números pares. Dica: obviamente não
    espero que você digite elemento por elemento.

<!-- -->

    #podemos fazer usando :
    vec1=1:1000
    vec1

    #mas também podemos fazer usando o comando seq
    vec2=seq(from=1,to=1000,by=1)
    vec2

    #ou usando o comprimento do vetor de modo que fique 
    vec3=seq(from=1,to=10^3,length.out=1000)
    vec3
    #o termo "to=" funciona com parenteses e sem 

6)  Calcule o número de ouro no R. Dica: o número de ouro é dado pela
    expressão: 1+√5/2

resp:

    n_ouro= (1+sqrt(5))/2
    n_ouro

7)  Qual o resultado da divisão de 1 por 0 no R? E de -1 por 0?

resp: as divisões dão respectivamente infinito e menos infinito

    1/0
    -1/0

8)  Verifique quais as diferenças entre NaN, NULL, NA e Inf? Digite
    expressões que retornem cada um desses resultados.

<!-- -->

    #NaN
    0/0
    #NULL
    c()
    #NA
    A=c(3,4,1,1)
    A[5]
    #Inf (I tem que ser maiusculo)
    1/0

9)  Verifique o que retorna a expressão 5 + 3 \* 10 %/%3 == 15 retorna
    no R. Faça a expressão retornar o valor contrário apenas usando
    parênteses - ou seja, se a expressão retornar originariamente TRUE,
    fa¸ca retornar FALSE. Explique o que faz a expressão original.

<!-- -->

    5 + 3 * 10 %/%3 == 15
    5 + 3 * 10 %/%3 == 14

    # a igualdade inicialmente retorna FALSO mas se mudarmos para 14 ela retorna TRUE

10) Escreva um loop que itere os números de 1 a 7 e imprima o cubo de
    cada número, usando print().

<!-- -->

    for(i in 1:7){
      print(i)
    }

11) Verifique qual é o seu atual diretório de trabalho com o comando
    getwd(). Lembre-se que para mudar o diretório, você deve usar
    setwd("caminho da pasta escolhida").

<!-- -->

    getwd()
    #"/home/vsa/Documentos/ufscar/livros/aciepe R"
